【裁判字號】    98,簡上,470
【裁判日期】    980616
【裁判案由】    詐欺
【裁判全文】
臺灣板橋地方法院刑事判決             98年度簡上字第470號
上  訴  人  臺灣板橋地方法院檢察署檢察官
被      告  甲○○
上列上訴人因被告詐欺案件，不服本院98年度簡字第1554號中華
民國98年3 月10日第一審判決（聲請案號：臺灣板橋地方法院檢
察署98年度偵字第2599號），提起上訴及移送併辦（臺灣臺南地
方法院檢察署98年度偵字第3519號），本院管轄第二審之合議庭
判決如后︰
    主  文
上訴駁回。
甲○○緩刑年。
    事  實
一、甲○○有預見提供自己帳戶予他人使用，係供他人詐欺犯罪
    所用，其猶基於幫助詐欺之未必故意，於民國97年12月16日
    13時許，在臺北縣板橋市○○街某快遞公司，將其在中國信
    託商業銀行敦北分行申請開設帳號000000000000號帳戶存摺
    及提款卡併同密碼，寄交予真實姓名不詳之自稱「陳科明」
    成年男子供詐欺犯行使用，以此方式獲取新臺幣（下同）2
    萬元之代價。嗣該詐騙集團成員意圖為自己不法之所有，於
    97年12月16日21時許，撥打乙○○之電話，自稱為國泰世華
    銀行客服人員，向乙○○佯稱轉帳錯誤，需依指示到ATM 操
    作，始能解除轉帳錯誤之手續云云，致乙○○陷於錯誤，乃
    於同日匯款2 萬7,000 元、2 萬8,000 元、2 萬元、1 萬6,
    000 元至甲○○之上開帳戶。嗣因乙○○發覺受騙，遂報警
    循線查獲上情。
二、案經臺北縣政府警察局海山分局報請臺灣板橋地方法院檢察
    署檢察官聲請簡易判決處刑，及臺南市警察局第三分局報請
    臺灣臺南地方法院檢察署檢察官移送併辦。
    理  由
甲、有關證據能力方面：
    按被告以外之人於審判外之言詞或書面陳述，除法律有規定
    者外，不得作為證據，刑事訴訟法第159 條第1 項定有明文
    。又被告以外之人於審判外之陳述，雖不符同法第159 條之
    1 至第159 條之4 之規定，但經當事人於審判程序同意作為
    證據，法院審酌該言詞陳述或書面陳述作成時之情況，認為
    適當者，亦得為證據；當事人、代理人或辯護人於法院調查
    證據時，知有第159 條第1 項不得為證據之情形，而未於言
    詞辯論終結前聲明異議者，視為有前項之同意，刑事訴訟法
    第159 條之5 亦有明文。經查，本件判決所援引證人乙○○
    、朱雅慧於警詢時之陳述，雖屬被告以外之人於審判外之陳
    述，而為傳聞證據，惟被告於本院準備程序中並未爭執該等
    陳述之證據能力，且迄至言詞辯論終結前亦未再聲明異議，
    本院審酌上開證據資料製作時之情況，尚查無違法不當及證
    明力明顯過低之瑕疵，亦認為以之作為證據應屬適當，故揆
    諸前開法律規定與說明，爰逕依刑事訴訟法第159 條之5規
    定，認前揭證據資料有證據能力。
乙、實體方面：
一、上揭事實，業據被告甲○○迭於警詢、偵查及本院審理時坦
    承不諱，核與證人乙○○、朱雅慧於警詢時所證述情節相符
    ，並有自動櫃員機交易明細表影本1 紙，及中國信託商業銀
    行股份有限公司98年1 月8 日中信銀字第09822271201198號
    函附甲○○開戶資料、存戶交易明細表在卷可憑（見臺南市
    警察局第三分局刑案偵查卷宗）。是本件事證明確，被告幫
    助詐欺犯行，堪予認定，應依法論處。
二、核被告甲○○所為，係犯刑法第30條第1 項、同法第339 條
    第1 項幫助詐欺取財罪。被告以幫助之意思，參與構成要件
    以外之行為，為幫助犯，爰依刑法第30條第2 項規定，依正
    犯之刑減輕之。原審以被告罪證明確，適用刑法第30條第1
    項、第2 項、第339 條第1 項、第41條第1 項前段，刑法施
    行法第1 條之1 ，審酌被告提供其所有上開金融機構帳戶供
    他人非法使用，助長社會犯罪風氣，導致真正犯罪者逍遙法
    外，其行為殊屬不當，又被害人在財產上受有甚大損害，心
    理上亦受有相當之痛苦，及犯罪後坦承犯行，且念及被告本
    身並未實際參與本件詐欺取財之犯行，責難性較小等一切情
    狀，量處拘役五十日，並諭知易科罰金之折算標準，經核認
    事用法均無違誤，量刑亦屬妥適，檢察官以原審量刑過輕為
    由，上訴指摘原審判決不當，為無理由，應予駁回。又被告
    前未曾受有期徒刑以上刑之宣告，有臺灣板橋地方法院檢察
    署刑案資料查註紀錄表及臺灣高等法院被告前案紀錄表各1
    份附卷可稽，而被告與被害人乙○○間亦已達成和解，有被
    害人乙○○所提之和解書影本1 份在卷可憑，顯見被告犯後
    已有悔意，且態度良好，其因一時失慮致罹刑典，經此刑之
    宣告後，應知所警惕而無再犯之虞，本院因認暫不執行其刑
    為當，爰依刑法第74條第1 項第1 款之規定予以宣告緩刑，
    以啟自新。
三、至移送併辦部分（即臺灣臺南地方法院檢察署98年度偵字第
    3519號案），與檢察官聲請簡易判決處刑部分，係屬同一事
    實，本院自得併予審究，附此敘明。
據上論斷，應依刑事訴訟法第455 條之1 第1 項、第3 項、第36
8 條，刑法第74條第1 項第1 款，判決如主文。
本案經檢察官林俊峰到庭執行職務
中    華    民    國    98    年    6     月    16    日
                  刑事第九庭  審判長法  官  林海祥
                                    法  官  楊博欽
                                    法  官  許炎灶
上列正本證明與原本無異
本判決不得上訴
                                    書記官  陳金鳳
中    華    民    國    98    年    6     月    16    日
附錄本案論罪科刑法條全文：
刑法第339 條：
意圖為自己或第三人不法之所有，以詐術使人將本人或第三人之
物交付者，處五年以下有期徒刑、拘役或科或併科一千元以下罰
金。
以前項方法得財產上不法之利益或使第三人得之者，亦同。
前二項之未遂犯罰之。


司法院資訊處製作；財團法人民間司法改革基金會備份。
